# 2014 《CAS 33—合并财务报表》VS 2006《CAS 33—合并财务报表》

提问人：entrust001 时间：2014-02-27 10:02:45
那以后合并报表是不是可以用成本法编制了 不用再采用权益法编制

回答人：chenyiwei
本来就可以直接按成本法编制，不模拟权益法的。

提问人：qjr1124 时间：2014-03-02 14:30:34
实质性影响在哪里？

回答人：chenyiwei
在控制权的判断方面，思路和原先相比有变化，且提供了更多的指引。总体上对传统的基于股权和表决权的控制认定影响不大，但对于基于协议、代理、特许经营等其他方式的控制可能会有较大的影响。

提问人：路人一个 时间：2014-06-25 15:13:45
请教一实务问题：准则及讲解中未提到母子公司间投资性房地产交易是否需抵消，特别是在出租方对投资性房地产采用公允价值计量时，资产、权益等项目是否需抵消。

回答人：chenyiwei
请提供具体案例以供讨论。另外还须注意的是：在合并报表层面，无论是母公司还是子公司的投资性房地产，其后续计量模式均应保持一致，或者均采用成本模式，或者均采用公允价值模式。

提问人：路人一个 时间：2014-06-26 19:56:02
多谢陈版主指点。情况如下：
集团公司A下属的B、C两个子公司，B为一房地产企业，其将自有房产出租给C做为办公用房。
B对投资性房地产采用公允价值计量， B公司在采用公允价值计量时，以评估后的价值做为初始计量的公允价值，评估增值部分调增了资产和权益。集团内其他企业无投资性房地产业务。
问题： 1 、资产负债表日A集团在编制合并报表时，是否应将投资性房地产抵消或调整为固定资产。 2 、按公允价值计量所增加或减少的资产与权益，是否应抵消或冲减。 3 、未来公允价值变动，是否应抵消或冲减。

回答人：chenyiwei
1 、需要在合并报表层面将其恢复为自用固定资产，采用成本模式计量。 2 、在编制合并报表时，应把B的个别报表层面确认的公允价值变动及相关损益冲销，并依据原成本基础补提折旧。

提问人：路人一个 时间：2014-06-26 22:13:52
非常感谢陈版的解答。只是企业认为目前的合并准则及相关解答没有明确这方面的处理规定，不打算按您的解答方式处理，要提供相关依据。现场也进行了多次沟通，站在集团的合并层面考虑不存在投资性房地产，所有与之相关的资产、权益在合并层面认应恢复为自有资产的确认计量。纠结于准则及相关解答没有这方面的明确规定。

回答人：chenyiwei
新的合并报表准则第五十二条是对“视角差异调整”的一般性规定，可以作为论据。

提问人：zhs7403 时间：2014-06-26 22:26:35
陈老师,顺流不需要在少数股东分配我理解,逆流相反我也明白.但fa日后的计提折旧,或者顺流商品年底计提减值(大于母公司顺流原账面部分)还有必要在两者之间分配?

回答人：chenyiwei
FA是在母公司账面上的，其计提的折旧当然全部归属于母公司股东，不影响少数股东权益和损益。

提问人：chuangz 时间：2014-10-17 21:13:05
“如果母公司是投资性主体，且不存在为其投资活动提供相关服务的子公司，则不编制合并财务报表”这里不存在为其投资活动提供相关服务的子公司是不是意思是一家投资公司只负责投资，下面的子公司生产经营都是独立的，有很大自主权，并不为母公司的投资活动提供资金等帮助，母公司是单纯的投资公司，就不用编制合并报表吗？不知理解是否正确@liufscat

回答人：chenyiwei
不是，你对投资性主体概念的理解有误。